# 非持续经营报表如何发表意见

提问人：xflcpa123 时间：2017-02-20 16:55:32
请教陈版及各位老师：
A公司计划 2017 年 9 月处置，目前需出具 2016 年度审计报告，按准则企业应编制 2016 年度非持续经营口径的报表，但企业不同意编制（未审报表资产金额为1.5亿元、负债2.8亿元，所有者权益-1.3亿元）。请问： 1 、对A公司未按准则要求编制的报表应出具何意见类型的审计报告。是否可出具否定意见或无法表示意见。 2 、若A公司的报告意见类型是否定意见或无法表示意见，金额超过了母公司合并口径的重要性水平，则母公司合并报告应出具何种意见的审计报告。谢谢！

回答人：chenyiwei
1 、对A公司自身报表，应考虑其持续经营假设的适用性，根据《中国注册会计师审计准则第 1324 号——持续经营》的规定确定审计意见类型。其中，如果确定持续经营假设不再适用，但仍按持续经营假设编制报表的，则应发表否定意见。 2 、假设合并报表层面持续经营不成问题，则在合并报表层面应按照《瑞华研究 2010 ～ 2016 汇编》之“问题3-2-97（子公司清算期间的合并报表问题）”所述原则编制合并报表。如果合并报表的列报和披露是恰当的，则该子公司自身的非标准审计意见可以不影响合并报表的审计意见。